404Edepot - Archives communales déposées de Passavant-la-Rochère
Archives Départementales de la Haute-Saône
- ARCHIVES MODERNES
  - ASSISTANCE ET PREVOYANCE
    - Bureau de bienfaisance, secours d’urgence. –Bureau de bienfaisance, nomination d’un membre: arrêté préfectoral (1944). Bureau d’Aide sociale, nomination d’un membre de l’administration: arrêté préfectoral (1960); renouvellement du bail des propriétés: communiqués, extrait de procès-verbal des délibérations du conseil municipal (1953-1956). Etablissements hospitaliers, hospitalisations. –Hôpital Lariboisière à Paris, demande de renseignements: communiqué [1904]. Hôpital de Vesoul, règlement des frais de placement en observation d’une aliénée indigente: communiqué (1935). Application des lois d’assistance et de prévoyance. –Familles nécessiteuses de réservistes et de territoriaux, attribution d’une subvention de l’Etat: communiqué (1907). Garderie d’enfants, création à la section de la Rochère: extraits du registre de délibérations du conseil municipal, règlement, arrêté préfectoral (1937)., [1904]-1960; 404 Edepot 50; Q2
      ARRETE PREFECTORAL; DELIBERATION; REGLEMENT
      ACCUEIL PERISCOLAIRE; AIDE SOCIALE; ETABLISSEMENT DE SANTE; STRUCTURE COMMUNALE D'AIDE SOCIALE
      Noms d'organismes:
      Hopital de Vesoul
  - INSTRUCTION PUBLIQUE, SCIENCES, LETTRES ET ARTS
    - Instruction publique: registre du comité local de surveillance des écoles., 1834-1850; 404 Edepot 51; R1
      ENSEIGNEMENT
    - Instruction publique. –Instituteurs et institutrices, nomination: communiqué (1927-1950); indemnités de résidence: états, circulaires, note, communiqué (1889-1891)., 1889-1950; 404 Edepot 52; R2
      ENSEIGNANT